---
format: 
  revealjs:
    navigation-mode: linear
    controls-layout: edges
    controls-back-arrows: visible
    slide-number: true
    show-slide-number: all
    progress: true
    theme: beige
    highlight-style: github
    code-link: false
    code-copy: true
    
---

# Overview

## Page

::: {.columns .pv4}
::: {.column width="60%"}

Column

:::

::: {.column .tc .pv5 .relative width="40%"}

Column 2

:::
:::

## Step 

::: {.columns .pv4}

::: {.column width="50%"}

:::{.incremental}
- 이렇게 나눠서 하려면
- [.incremental]{.b .blue}
- 로 구분
:::

:::{.nonincremental}
- [.nonincremental]{.b .blue}
- 는 미리 나와있음.
- 모든 슬라이드에 적용: YAML에 ([권장하지 않음]{.b .green})
:::

:::

::: {.column .tc .pv5 width="50%"}

:::{.fragment}
- 여러개를 
- 나눠서 
:::

:::{.fragment}
- 나오게 하려면
- [.fragment]{.b .blue}
:::

:::

:::

## 발표자 노트 작성 {.smaller}

- 슬라이드 내용

``` 
:::{.notes}
발표자 노트 내용 (S키로)
:::
```

:::{.notes}
발표자 노트 내용
:::

## 주석 {.smaller}

- 이 내용에 주석을 달고 싶으면
- 이렇게도 ^[각주내용]
- 달 수 있음 ^[각주내용2]

::: aside
이렇게 달 수 있습니다.
:::

## Code Highlight {.smaller}

::: {.columns}

::: {.column width="50%"}

- `{.r code-line-numbers='4-6'}`

```{.r code-line-numbers="4-6"}
#| eval: false
#| echo: true
iris %>% 
  ggplot(
    aes(
      x = Sepal.Length, 
      y = Sepal.Width, 
      color = Species
    )
  ) + 
  geom_point() + 
  theme(legend.position = 'bottom')
```

:::

::: {.column width="50%"}

```{r}
library(ggplot2)
library(magrittr)
iris %>% 
  ggplot(
    aes(
      x = Sepal.Length, 
      y = Sepal.Width, 
      color = Species
    )
  ) + 
  geom_point() + 
  theme(legend.position = 'bottom')
```
:::

:::

## Figure Width {.smaller}

::: {.columns}

```
#| fig-width: 3
```

::: {.column width="50%"}

- [fig-width: 3]{.b .blue}
```{r}
#| fig-width: 3
library(ggplot2)
library(magrittr)
iris %>% 
  ggplot(
    aes(
      x = Sepal.Length, 
      y = Sepal.Width, 
      color = Species
    )
  ) + 
  geom_point() + 
  theme(legend.position = 'bottom')
```

:::

::: {.column width="50%"}

- [fig-width: 6]{.b .blue}
```{r}
#| fig-width: 6
library(ggplot2)
library(magrittr)
iris %>% 
  ggplot(
    aes(
      x = Sepal.Length, 
      y = Sepal.Width, 
      color = Species
    )
  ) + 
  geom_point() + 
  theme(legend.position = 'bottom')
```

:::

:::

## Figure Height {.smaller}

::: {.columns}

```
#| fig-height: 4
```

::: {.column width="50%"}

- [fig-height: 4]{.b .blue}
```{r}
#| fig-height: 4
library(ggplot2)
library(magrittr)
iris %>% 
  ggplot(
    aes(
      x = Sepal.Length, 
      y = Sepal.Width, 
      color = Species
    )
  ) + 
  geom_point() + 
  theme(legend.position = 'bottom')
```

:::

::: {.column width="50%"}

- [fig-height: 8]{.b .blue}
```{r}
#| fig-height: 8
library(ggplot2)
library(magrittr)
iris %>% 
  ggplot(
    aes(
      x = Sepal.Length, 
      y = Sepal.Width, 
      color = Species
    )
  ) + 
  geom_point() + 
  theme(legend.position = 'bottom')
```

:::

:::

## Tabsets {.smaller}

::: {.panel-tabset}

### Code
```{r}
#| eval: false
#| echo: true
print(1+1)
```

### Result
```{r}
print(1+1)
```

:::

